【裁判字號】    99,交上易,132
【裁判日期】    990615
【裁判案由】    過失傷害
【裁判全文】
臺灣高等法院刑事判決               99年度交上易字第132號
上  訴  人
即  被  告  甲○○
上列上訴人因過失傷害案件，不服臺灣臺北地方法院98年度交易
字第654號，中華民國99年3月26日第一審判決（起訴案號：臺灣
臺北地方法院檢察署98年度偵字第24440號），提起上訴，本院
判決如下：
    主  文
上訴駁回。
    事實及理由
一、本案經本院審理結果，認原判決以被告所為，係犯刑法第
    284條第1項前段之過失傷害罪，符合自首規定減輕其刑。審
    酌一切情狀，量處被告拘役50日，並依刑法第41條第1項前
    段規定，諭知易科罰金之折算標準。核其認事用法及量刑均
    無不當，應予維持，並引用原判決（如附件）記載之事實、
    證據及理由。
二、被告上訴略以：告訴人於本件車禍前，左膝即有受傷，案發
    當日告訴人左腳以金屬支架固定，並纏覆醫用膠帶，帶有兩
    支拐杖，腳踏板上有兩袋飼料共36公斤，根本無法騎車。當
    日駛機車之人並非告訴人，而係另在場之葉秀芳，縱係告訴
    人騎車，依其當時之狀況，亦應係本件肇事主因，案發當時
    被告車速極慢，係告訴人騎機車不穩定，偏向被告靜止之車
    輛並側身勾撞，致被告車輛車牌落地，有現場照片可證。況
    告訴人左腳已因就醫，整隻緊密紮實包覆金屬支架，難以造
    成挫傷云云。
三、經查：被告甲○○已坦承，於民國（下同）98年1月20日17
    時40分許，駕駛2P-4511號自用小客車，沿臺北市○○路○段
    12巷由北往南方向行駛，行經臺北市○○區○○路6段12 巷
    、松德路269巷口，與沿臺北市○○路269巷由西往東方向行
    駛，由告訴人乙○○駕駛之DZK-328號輕型機車（搭載友人
    葉秀芳）左側發生擦撞，致告訴人當場人、車倒地之事實。
  (一)雖被告辯稱案發當時騎車之人非告訴人，而係葉秀芳，惟查
    ：證人即處理本案員警陳志榮於本院審理時證稱：我到達事
    故現場時，傷者已經由一一九送到台大醫院，我當時在現場
    畫完現場圖，就到台大醫院急診室，然後就找受傷的騎士，
    當時是這位受傷的女士乙○○告訴我車子是他騎的（見本院
    審判筆錄第4頁）。證人葉秀芳於偵查時亦證稱，案發當時
    告訴人騎車，我坐後座（分見偵查卷第21頁、39頁），無從
    證明被告所辯，騎車之人非告訴人云云為真。況被告既已坦
    承二車間有發生擦撞，告訴人亦有倒地之事實，則何人駕駛
    機車均不影響被告涉有過失傷害罪嫌，告訴人自無隱匿事實
    之必要，是當時騎駛機車之人，應係告訴人無訛，被告主張
    車內有其親友可證，案發當時騎機車之人非告訴人云云，應
    無傳喚之必要，所辯騎車之人非告訴人云云，應非真實。
  (二)證人即告訴人乙○○於本院審理時已證稱，車禍當天，我的
    腳沒有纏石膏、繃帶，但是有膝支架，那是金屬架，是要保
    護我的膝蓋用的，是掛在長褲外面，中空的那種等語（見本
    院審判筆錄第6頁）。顯見告訴人腳上之膝支架係為保護膝
    蓋用之中空支架，若跌倒在地，膝蓋仍可能與地面接觸，而
    造成挫傷，且有案發當日，台大醫院之急診病歷在卷可稽（
    見原審卷第75-77頁），是被告辯稱，告訴人左腳整隻緊密
    紮實包覆金屬支架，難以造成挫傷云云，顯非事實。
  (三)再依本件車禍之結果，造成被告駕駛之2P-4511號自用小客
    車，前車頭凹損、大牌脫落，告訴人駕駛之DZK-328號機車
    左後方向燈凹損，左側車身撞痕之情形，及告訴人及被告就
    當時告訴人機車腳踏板上載有36公斤飼料之情均不爭執等情
    觀之，縱告訴人機車因腳踏板上載有重物，致告訴人操機車
    不穩，亦應係告訴人車頭與被告車頭發生擦撞，而非告訴人
    車尾，是顯係被告所駕車輛之車頭擦撞告訴人所騎機車之後
    方，非如被告所辯，係告訴人騎車不穩偏向被告之車輛並側
    身勾撞，致本件車禍發生。
  (四)至告訴人所提之，因本件車禍受有左膝前十字韌帶斷裂之傷
    害，業經原審調閱台大醫院98年12月14日校附醫秘字第0980
    017693號函所附告訴人病例影本審閱後，認告訴人左膝前十
    字韌帶斷裂之傷害，應非因本件車禍所致，惟左膝挫傷為本
    本件車禍所致等情，業據原審論述綦詳，被告主張告訴人之
    左膝挫傷非本件車禍所致，亦無可採。
  (五)綜上，被告上訴所辯各節均無理由。
據上論斷，應依刑事訴訟法第368條、第373條，判決如主文。
本案經檢察官劉斐玲到庭執行職務。
中    華    民    國    99    年    6     月    15    日
            刑事第十六庭審判長法  官   陳晴教
                              法  官   許增男
                              法  官   王敏慧
以上正本證明與原本無異。
不得上訴。
                              書記官  丁淑蘭
中    華    民    國    99    年    6     月    15    日
附錄：本案論罪科刑法條全文
中華民國刑法第284條
（過失傷害罪）
因過失傷害人者，處 6 月以下有期徒刑、拘役或 5 百元以下罰
金，致重傷者，處 1 年以下有期徒刑、拘役或 5 百元以下罰金
。
從事業務之人，因業務上之過失傷害人者，處 1 年以下有期徒
刑、拘役或 1 千元以下罰金，致重傷者，處 3 年以下有期徒刑
、拘役或 2 千元以下罰金。

司法院資訊處製作；財團法人民間司法改革基金會備份。
